【裁判字號】    90,易,124
【裁判日期】    900411
【裁判案由】    賭博
【裁判全文】
臺灣臺中地方法院刑事判決                            九十年度易字第一二四號
    公  訴  人  台灣台中地方法院檢察署檢察官
    被      告  寅○○
                辛○○
                丁○○
                子○○
                甲○○
                丙○○
                卯○○
                戊○○
                己○○
                丑○○
    右十人共同
    選任辯護人 吳國聖
    被      告  庚○○
                壬○○
    右二人共同
    選任辯護人  徐永城
    被      告  乙○○
                癸○○
    右二人共同
    選任辯護人  張居德
右列被告等因賭博案件，經檢察官提起公訴（八十九年度偵字第一一一七六號），本
院判決如左：
    主      文
寅○○共同以賭博為常業，處有期徒刑陸月，併科罰金壹萬元，有期徒刑如易科罰金
，罰金如易服勞役，均以佰元折算壹日。附表所示之物，均沒收。
甲○○、丙○○、卯○○、己○○共同以賭博為常業，各處有期徒刑月，如易科罰
金，均以佰元折算壹日。附表所示之物，均沒收。
子○○、丑○○共同以賭博為常業，各處有期徒刑肆月，如易科罰金，均以佰元折
算壹日。附表所示之物，均沒收。
辛○○、丁○○、乙○○、癸○○、戊○○共同以賭博為常業，累犯，各處有期徒刑
伍月，如易科罰金，均以佰元折算壹日。附表所示之物，均沒收。
壬○○、庚○○均無罪。
    事      實
一、辛○○前曾於八十五年間因賭博罪，經本院判處有期徒刑三月確定，於八十五年
    八月十三日易科罰金執行完畢；丁○○前曾於八十五年間因賭博罪，經本院判處
    有期徒刑三月確定，於八十五年八月十三日易科罰金執行完畢；乙○○、癸○○
    、戊○○，均前曾於八十七年間因賭博罪，經台灣高等法院台中分院各判處有期
    徒刑三月確定，均於八十八年六月十六日易科罰執行完畢。
二、寅○○基於常業賭博之犯意，自八十八年十月初起，在台中縣潭子鄉○○路○段
    三五一巷八號公眾得出入之場所開設「福克來小鋼珠」遊藝場，擺設電動機具「
    小鋼珠」（即俗稱柏青哥）一百六十台，以供不特定之人賭博財物。其賭博方式
    為由賭客先以現金向櫃檯人員兌換專用代幣，每一枚代幣等同現金新台幣（下同
    ）十元之價值，賭客每投一枚代幣進小鋼珠機台後即可取得二十粒小鋼珠，賭客
    即可開始把玩，將小鋼珠押入機台，小鋼珠若掉入特定小洞，機台中間有一小螢
    幕，小螢幕上有三個轉動圖示，圖示上有數字，如三個數字相同，即表示中獎，
    可得一連莊至數十甚至上百連莊，每一連莊可得一千八百粒之小鋼珠（約值九百
    元），否則，所押代幣則落入同一賭博機具之程式內，歸機具沒入，賭客再以累
    積贏得之小鋼珠，持向櫃檯兌換寄珠卡、連續使用卡及保留卡，寄珠卡上記載有
    編號、４０００顆和連續使用卡等字樣，未達四千顆鋼珠則不能兌換寄珠卡，但
    可換成代幣買香煙或投飲料販賣機，每一張寄珠卡可兌換現金二千元，賭客可持
    寄珠卡至辦公室內向寅○○兌換現金，或持前揭寄珠卡、連續使用卡及保留卡，
    以下次繼續把玩，寅○○藉此射倖之賭博方式，計算輸贏，並賴以維生。又寅○○為分擔其勞務，自八十九年一月間起，陸續雇用丁○○（自八十九年二月底起
    ，底薪二萬四千元，其他津貼等另計）、甲○○（自八十九年六月廿八日起，月
    薪二萬五千元，加班另計）、癸○○（自本院八十九年易字第一０一八號刑事判
    決宣示判決日即八十九年五月十日之翌日起至八十九年六月五日離職，底薪二萬
    三千元，其他津貼等另計）、卯○○（自八十九年五月十九日起，底薪七千八百
    元，津貼另計）、辛○○（自八十九年一月間起、底薪二萬六千元，其他津貼另
    計）、丙○○（八十九年六月廿九日起，月薪二萬五千元）、子○○（八十九年
    五月三日起，底薪一萬八千元，津貼另計）、乙○○（自本院八十九年易字第一
    ０一八號刑事判決宣示判決日即八十九年五月十日之翌日起至八十九年六月五日
    止，底薪二萬二千元，津貼另計）、戊○○（自八十九年三月間起，底薪二萬二
    千元，津貼另計）、己○○（自八十九年六月三十日起）、丑○○（八十九年五
    月初起，月薪二萬五千元）等人為店內之員工，使渠等基於共同常業賭博之犯意
    聯絡而分擔各項店內工作，渠等工作分別為：丁○○、甲○○，在櫃檯負責兌換
    代幣、計算小鋼珠數量及兌換寄珠卡等工作，癸○○、卯○○擔任外場之清潔、
    打掃、中時拿盒子給賭客裝鋼珠等服務賭客之工作，辛○○負責機台維修工作
    ，丙○○擔任外場清潔工作，子○○、乙○○擔任會計工作，戊○○、己○○、
    丑○○負責於該店內玩賭小鋼珠機台以匯集人氣。嗣於八十九年六月三十日晚間
    二十三時四十五分許，由檢察官率警前往上址執行搜索，當場查獲有賭客黃台生
    、陳漢郎、吳慶林、陳東賀、曾志峰、趙懷敏、洪學伸、江明科、葉哲文、李順
    生、嚴浚龍、簡廷光、江松佶、林滄澤（均為同案被告，另由檢察官為職權不起
    訴處分）及林國華、張昌興、郭三謨、賴宏星、張炳煌、徐聖家、吳泰成、陳德
    煌、張振德、廖文達、藍詹素琴、劉榮富、林瑞明、張宏魁、林炳男、林明洲、
    劉江上、巫欣炎、蔡周賢、黃啟峰、潘國昭、林志燦、王文慶、楊炳琳、黃錦峰
    、簡偉亮、林崇正、周文生、唐國勇、葉雲富、廖丁陸、廖銘海、陳志漳、謝裕
    興、楊坤山、邱鶴飛、梁群傑、黃國珍、彭慶文、洪景炎、黃忠明、林俊發、柯
    吉丁、邱明正、許秀瑜、吳金興、劉弘彬、彭清龍（均為同案被告，另由本院簡
    易庭審理）等人在現場把玩小鋼珠機台賭博財物，與在場之徐文貴、林泰傑、鄧
    禮樟、許立青、江冠科（均為同案被告，另由檢察官為不起訴處分）等人，並扣
    得如附表示所之藍順暢所有，供賭博所用之賭具小鋼珠機台一百六十台（均含投
    幣機）及主機一台、供做籌碼用之代幣七千四百八十五枚、賭資現金三十九萬四
    千四百八十元，及經營該賭業所用之寄珠卡十一本、寄珠卡七張、連續使用卡三
    百十九張、保留卡二十七（公訴人誤載為寄珠卡、連續使用及保留卡，共四百六
    十四張）、錄影帶二十五捲（公訴人誤載為廿一捲）、監視器二十五台、監視鏡
    頭九支、回珠機二台、研磨珠機一台、錄影機五台、點鈔機一台、數幣機一台、
    結珠單機一台等物。
三、案經台中縣警察局豐原分局報請台灣台中地方法院檢察署檢察官偵查起訴。
    理      由
壹、有罪部分：
一、訊據被告寅○○固坦承於上揭時地以賭博為業，惟矢口否認與前述員工基於共同
    犯意為之，辯稱：伊在應徵員工時，都騙員工說其所經營的小鋼珠不是賭博性的
    ，否則有些員工知道了，就會馬上不作，而且熟客都是向我換錢的，並沒有透過
    他人為之云云；被告辛○○、丁○○、子○○、甲○○、丙○○、乙○○、癸○○、卯○○、戊○○、己○○、丑○○等人，均矢口否認有何常業賭博犯行，被
    告辛○○辯稱：伊只在機台有故障時，始前往維修，根本不知該店涉有賭博之情
    事云云，被告丁○○、子○○、甲○○、丙○○、乙○○、癸○○、卯○○、戊○○、己○○、丑○○等人，則均辯稱：伊等根本不知道，福克來小鋼珠，有賭
    博之行為，被告乙○○、癸○○更辯稱：伊等二人係離職員工，現已非該店之員
    工云云。經查：
（一）寅○○於前揭時地開設「福克來小鋼珠」電動機具一百六十台，由賭客先以現
      金向櫃檯人員兌換專用代幣，每一枚代幣等同現金十元之價值，賭客每投一枚
      代幣進小鋼珠機台後即可取得二十粒小鋼珠，賭客即可開始把玩，將小鋼珠押
      入機台，小鋼珠若掉入特定小洞，機台中間有一小螢幕，小螢幕上有三個轉動
      圖示，圖示上有數字，如三個數字相同，即表示中獎，可得一連莊至數十甚至
      上百連莊，每一連莊可得一千八百粒之小鋼珠（約值九百元），否則，所押代
      幣則落入同一賭博機具之程式內，歸機具沒入，賭客再以累積贏得之小鋼珠，
      持向櫃檯兌換寄珠卡，連續卡及保留卡等，寄珠卡上記載有編號、４０００顆
      和連續使用卡等字樣，未達四千顆鋼珠則不能兌換寄珠卡，但可換成代幣買香
      煙或投飲料販賣機，每一張寄珠卡可兌換現金二千元，賭客可持寄珠卡至辦公
      室內向寅○○兌換現金等情，業據被告寅○○於警訊及偵審中，供承在卷，且
      在該福克來小鋼珠被查獲之賭客黃台生、陳漢郎、吳慶林、陳東賀、曾志峰、
      趙懷敏、洪學伸、江明科、嚴浚龍、簡廷光、江松佶、林滄澤等人，均證稱：
      伊等均曾前往辦公室兌換現金等語，被告寅○○此部分應認與事實相符。
（二）次按刑法之共同正犯，並不以參與全部犯罪行為為限，如以犯罪之意思，並參
      與犯罪構成要件之部分行為，均係共同正犯，應就全部犯罪結果負責任。而被
      告寅○○續雇用丁○○（自八十九年二月底起，底薪二萬四千元，其他津貼等
      另計）、甲○○（自八十九年六月廿八日起，月薪二萬五千元，加班另計）、
      卯○○（自八十九年五月十九日起，底薪七千八百元，津貼另計）、辛○○（
      自八十九年一月間起、底薪二萬六千元，其他津貼另計）、丙○○（八十九年
      六月廿九日起，月薪二萬五千元）、子○○（八十九年五月三日起，底薪一萬
      八千元，津貼另計）、、戊○○（自八十九年三月間起，底薪二萬二千元，津
      貼另計）、己○○（自八十九年六月三十日起）、丑○○（八十九年五月初起
      ，月薪二萬五千元）等人為店內之員工，且被告丁○○、甲○○，在櫃檯負責
      兌換代幣、計算小鋼珠數量及兌換寄珠卡等工作，被告卯○○擔任外場之清潔
      、打掃、中時拿盒子給賭客裝鋼珠等服務賭客之工作，被告辛○○負責機台
      維修工作，丙○○擔任外場清潔工作，子○○擔任會計工作，戊○○、己○○
      、丑○○負責於該店內玩賭小鋼珠機台以匯集人氣等情，業據上開被告等人供
      承在卷，且並有被告等人之輪值表及薪資表在卷可參，另外，癸○○、乙○○
      係受僱至六月五日始辦理退保等情，亦據被告寅○○於偵查中供明在卷，且本
      院勘驗寅○○於偵查中所供述之錄音帶，就此部分亦無不正之方式，且被告癸○○、乙○○等二人，於八十九年五月之薪資，依上開薪資表所列實領金額分
      別為四萬三千一百四十元及四萬元，亦有上開薪資表一紙在卷可按，可見被告
      癸○○、乙○○等二人確係受僱至八十九年六月五日止無訛，又被告癸○○、
      乙○○於八十八年三月底，在前揭地點為常業賭博行為，業據本院於八十九年
      五月十日以八十九年易字第一０一八號判決在案，茲被告癸○○、乙○○二人
      ，雖其前所犯前揭賭博犯行與本件之賭博犯行，具有實質上一罪之關係，惟被
      告癸○○、乙○○前開賭博犯行，業據本院於八十九年五月十日判決，並分別
      八十九年五月廿七日及六月二日確定，有本院八十九年易字第一０一八號判決
      及台灣高等法院被告前案紀錄表在卷可按，是以被告癸○○、乙○○等二人前
      開賭博犯行其既判力只及於最後事實審法院宣示決前，所發生之事實，即於八
      十九年五月十日之前，被告癸○○、乙○○等二人於八十九年五月十日之翌日
      所為之賭博犯行，自非前揭既判力所及，再參以（１）前述（一）所述之賭客
      除證稱可兌換現金外，其中賭客陳漢郎更證稱：伊於八十九年六月廿五日二十
      二時許，持一張寄珠卡進入辦公室與辦公室內幹部兌換現金新台幣二千元等語
      ，賭客洪學伸證稱：店方兌換人員每次均不同等語，賭客江松佶證稱：伊在櫃
      後方休息室向一名員工兌換等語，可見可以兌換現金給賭客者應不只被告寅
      ○○一人而已，又（２）被告丁○○、甲○○、卯○○、辛○○、丙○○、子
      ○○、戊○○、己○○、丑○○、癸○○及乙○○等人，均受僱在該店工作，
      並分別為前述之工作，對於該店之經營模式，豈有不知之理？況如事實欄所示
      之賭客於賭博當天少則輸掉五百元，多則輸掉一萬二千元，如此之情，任令至
      愚之人，亦知該店並非只是單純從事娛樂之事，於店內工作之員工竟不知該店
      從事賭博之行為，顯嚴重背離事實，足見被告丁○○、甲○○、卯○○、辛○○、丙○○、子○○、戊○○、己○○、丑○○、癸○○及乙○○等人，確與
      被告寅○○有犯意聯絡，是以被告丁○○、甲○○、卯○○、辛○○、丙○○
      、子○○、戊○○、己○○、丑○○、癸○○及乙○○等人，確與被告寅○○
      有犯意聯絡，自應依共同正犯之原理，就全部犯罪結果負責。
（三）又本件扣案之小鋼珠機台多達一百六十台，顯見被告寅○○等人皆恃此營生，
      具有常業之犯意，至為灼然；此外，復有如附表所示之被告藍順暢所有，供賭
      博所用之賭具小鋼珠機台一百六十台（均含投幣機）及主機一台、供做籌碼用
      之代幣七千四百八十五枚、賭資現金三十九萬四千四百八十元，及經營該賭業
      所用之寄珠卡十一本、寄珠卡七張、連續使用卡三百十九張、保留卡二十七（
      公訴人誤載為寄珠卡、連續使用及保留卡，共四百六十四張）、錄影帶二十五
      捲（公訴人誤載為廿一捲）、監視器二十五台、監視鏡頭九支、回珠機二台、
      研磨珠機一台、錄影機五台、點鈔機一台、數幣機一台、結珠單機一台等物扣
      案可稽。
二、綜上所述，被告等人之犯行，均甚為明確，被告等人所辯，或為迴護之詞，或為
    卸責之詞，均不足採信。本件事證明確，被告寅○○、丁○○、甲○○、卯○○
    、辛○○、丙○○、子○○、戊○○、己○○、丑○○、癸○○及乙○○等人之
    犯行，均堪以認定。
三、核被告寅○○、丁○○、甲○○、卯○○、辛○○、丙○○、子○○、戊○○、
    己○○、丑○○、癸○○、乙○○所為，均係犯刑法第二百六十七條之常業賭博
    罪。被告寅○○、丁○○、甲○○、卯○○、辛○○、丙○○、子○○、戊○○
    、己○○、丑○○、癸○○、乙○○等十二人間，就前揭常業賭博犯行，有犯意
    聯絡及行為分擔，皆為共同正犯。又被告辛○○前曾於八十五年間因賭博罪，經
    本院判處有期徒刑三月確定，於八十五年八月十三日易科罰金執行完畢；被告丁○○前曾於八十五年間因賭博罪，經本院判處有期徒刑三月確定，於八十五年八
    月十三日易科罰金執行完畢；被告乙○○、癸○○、戊○○，均前曾於八十七年
    間因賭博罪，經台灣高等法院台中分院各判處有期徒刑三月確定，均於八十八年
    六月十六日易科罰執行完畢。各有台灣台中地方法院檢察署刑案資料查註記錄表
    一份附卷可稽，被告辛○○、丁○○、乙○○、癸○○、戊○○等五人，受有期
    徒刑之執行完畢，五年以內再犯有期徒刑以上之罪，為累犯，應依刑法第四十七
    條之規定加重其刑。爰審酌被告寅○○為求營利，而經營賭博性電動玩具店，影
    響社會風氣甚鉅，被告辛○○、丁○○、子○○、甲○○、丙○○、乙○○、癸○○、卯○○、戊○○、己○○及丑○○等人僅受僱於被告寅○○，迫於生活，
     並審酌上開被告等人犯罪之目的、手段、所生危害、犯罪後態度等一切情狀，
    各量處如主文所所示之刑，及均諭知易科罰金之折算標準，並就被告寅○○併科
    罰金部分，諭知易服勞役之折算標準。扣案之如附表所示之小鋼珠機台一百六十
    台（均含投幣機）及主機一台、供做籌碼用之代幣七千四百八十五枚，係當場賭
    博之器具，而賭資現金三十九萬四千四百八十元，係賭檯上之賭資，均應依刑法
    第二百六十六條第二項規定，諭知沒收。另外，寄珠卡十一本、寄珠卡七張、連
    續使用卡三百十九張、保留卡二十七（公訴人誤載為寄珠卡、連續使用及保留卡
    ，共四百六十四張）、錄影帶二十五捲（公訴人誤載為廿一捲）、監視器二十五
    台、監視鏡頭九支、回珠機二台、研磨珠機一台、錄影機五台、點鈔機一台、數
    幣機一台、結珠單機一台等物，均為被告寅○○所有供本件犯罪所用之物，爰依
    刑法第三十八條第一項第二款，予以沒收之。至於其他之扣案物，並無證據足以
    認定與與本件賭博犯行有關，自不為沒收之諭知，附此敘明。
四、又前揭被告於行為後，刑法第四十一條易科罰金之標準已於九十年一月十日公布
    施行，於同年月十二日生效，比較新舊法，其易科罰金之標準，以新法較有利於
    被告，是行為人犯後法律已有變更，依刑法第二條第一項前段之規定，應適用最
    有利於行為人之法律之修正後刑法第四十一條第一項前段之規定，附此敘明。
五、公訴意旨另略以：被告寅○○自八十九年二月間起，陸續雇用女性員工丁○○、
    子○○、甲○○、癸○○、乙○○、卯○○等人，除使丁○○、子○○、甲○○
    、癸○○、乙○○、卯○○等基於共同常業聚眾賭博之犯意聯絡而分擔櫃檯、外
    場為賭客兌換代幣等服務工作外，並且未經申請許可，即令徐女等六名女子自晚
    間七時起工作至翌日凌晨五時止，違規使渠等在晚間十時以後在店內工作，月薪
    則為二萬至四萬不等。因認被告寅○○另涉違反勞動基準法第四十九條第一項之
    規定，應依同法第七十七條規定處罰等語。訊據被告寅○○固不諱言僱佣女工在
    夜間工作等情。惟查：勞動基準法第三十條之一規定：「中央主管機關指定之行
    業，雇主經工會或勞工半數以上同意後，其工作時間得依下列原則變更：一、四
    週內正常工作時數分配於其他工作日之時數，每日不得超過二小時，不受第三十
    條第二項之限制。二、當日正常工時達十小時者，其延長之工作時間不得超過二
    小時。三、二週內至少有二日之休息，作為例假，不受第三十六條之限制。四、
    女性勞工、除妊娠或哺乳期間者外，於夜間工作，不受第四十九條之限制。但雇
    主應提供完善安全衛生設施。本法第三條修正前已適用本法之行業，除農、林、
    漁、牧業外，不適用前項規定。」，又娛樂業經臺灣省政府勞工處指定為勞動基
    準法第三十條之一之行業（詳參臺灣省政府勞工處八十八年二月二十四日（８８
    ）勞二字第０４３３３號函）。且電子遊藝場，業經台中市政府函示係屬娛樂業
    （詳參台中市政府八十九年五月三日八九府勞資字第五一一八六號函）。是以，
    被告寅○○所經營之小鋼珠既屬於娛樂業，依前開規定，自不適用勞動基準法第
    四十九條之規定。另依同條第三十條之一第一項第四款但書規定，被告仍應提供
    完善安全衛生設施，惟未依該規定者，勞動基準法並無處罰明文。故被告寅○○
    所為，核與勞動基準法第四十九條之規定有間，難繩以該罪責。此外，本院復查
    無其他積極證據，足資證明被告寅○○確有如公訴人所指此部分違反勞動基準法
    之犯行，是被告此部分犯罪不能證明，惟公訴人認被告寅○○此部分之行為，與
    前揭起訴部分具有牽連犯之關係，屬裁判上一罪之關係，爰不另為無罪之諭知。
貳、無罪部分：
一、公訴意旨略以：被告壬○○、庚○○等人，亦屬被告寅○○於前揭時地所僱用之
    員工，負責外場一切管理事宜，因認被告壬○○、庚○○等二人亦涉犯刑法第二
    百六十七條之常業賭博罪。
二、按犯罪事實，應依證據認定之，無證據不得推定其犯罪事實；又不能證明被告犯
    罪者，應諭知無罪之判決，刑事訴訟法第一百五十四條及第三百零一條第一項分
    別定有明文。又認定不利於被告之事實，須依積極證據，茍積極證據不足為不利
於被告事實之認定時，即應為被告有利之認定，更不必有何有利之證據，最高法
    院三十年上字第八一六號著有判例可資參照。公訴人認被告壬○○、庚○○等二
    人涉有常業賭博罪嫌，無非係以公訴人於查獲現場，接聽到一通要找馮經理電話
    ，且被告庚○○於於該店址工作期間，因常業賭博罪於八十五年四月十九日經法
    院判決確定，即論定被告庚○○於店內擔任經理一職殆無疑義；而被告壬○○於
    查獲當時人在辦公室內，再以被告於八十二年至八十四年九月間，於同址之福克
    來小鋼珠店從事常業賭博行為，並經法院於八十五年一月二十三日判決有期徒刑
    六月確定在案，即論定被告壬○○為該店之員工。訊之被告壬○○、庚○○等二
    人均堅決否認有何常業賭博之犯行，被告壬○○辯稱：伊至該店賣檳榔的，伊根
    本不是該店之員工等語；被告庚○○辯稱：伊是去找寅○○的，找他賣洋煙，去
    的時侯，剛好被檢察官查到，伊不是該店的員工等語。經查：（一）被告壬○○
    自警訊起至本院審理中均一致辯稱其係至該店賣檳榔的等語，而且被告寅○○於
    偵查中即稱：查獲當時辦公室內連伊，有六人，還有癸○○、乙○○、辛○○、
    庚○○及一位賣檳榔的，員工共八人，有子○○、丁○○、己○○、辛○○其餘
    姓名忘了等語，均未提及被告壬○○，其後於偵查中補訊被告寅○○時，其亦一
    再表明壬○○是賣檳榔的等語，再參以所查扣之輪值表及薪資表，均無被告壬○○的姓名，亦無其他相關證據足以證明其確係員工，公訴人僅以查獲當時被告壬○○人在辦公室內及其前曾在該址有賭博犯行，即逕以認定其為員工，尚屬牽強
    ，一則該店之辦公室並非僅有員工可以進入，其以賣檳榔及熟人之身分而進去該
    辦公室亦有可能，再則，將前案的犯罪事實，在無相關證據佐證下，實難遽將二
    案混為一談。又在無佐證之情況下，自應將有利之證據歸予被告，始符合無罪推
    定之原則，是以被告壬○○所辯應堪採信。（二）公訴人憑以認定被告庚○○係
    「福克來小鋼珠」之員工，且負責外場一切管理事宜，無非以公訴人於查獲現場
    ，接聽到一通要找馮經理電話，且被告庚○○於於該店址工作期間，因常業賭博
    罪於八十五年四月十九日經法院判決確定，因而認定被告庚○○係在店內擔任經
    理一職。惟，該通電話雖係找馮經理，但訊之被告庚○○堅決否認其事，且姓馮
    的又何其多？苟當時能立刻查明對方所找之人究係何人？找他何事？找他的是何
    人？或自賭客中使之辦識庚○○是否確為該店之員工，則被告庚○○究係是否真
    為馮經理而為該店之員工應可明確，惟遍查卷內資料，並無此部分之證據，是以
    公訴人僅以被告庚○○在現場且又有找馮經理之電話，即推論現場姓馮之人，就
    是電話中所稱之馮經理，如此一來，其羅織之範圍實在太大了，在積極證據方面
    尚屬欠缺。又遽將被告庚○○前曾於同地被判處賭博罪，即推論其為該店之員工
    ，亦屬相同之情形，同屬欠缺積極證據。本件惟一可以佐證被告庚○○為該店員
    工者，為同案被告寅○○曾於偵查中供稱辛○○、庚○○他們二人都是主任，沒
    有負責任何業務等語（見本院九十年三月廿八勘驗筆錄），惟其真實性如何呢？
    被告寅○○先則供稱被告非公司員工，且均一再供稱辛○○是修理機台，其後又
    改稱辛○○、庚○○沒有負責任何業務，而辛○○確實為修理機台之人，且該店
    之薪資表亦列有其名，反之被告庚○○則並未同列其上，苟被告庚○○確係該店
    員工為何薪資表及輪值表，均無其名，可見被告寅○○其後所供述之部分，不足
    採信。綜上所述，公訴人所舉之證據不足以證明被告壬○○、庚○○確係該店之
    員工。此外，復查無其他積極證據足資證明被告壬○○、庚○○確為該店員工而
    為參與常業賭博之犯行，既不能證明被告壬○○、庚○○犯罪，自應為無罪判決
    之諭知。
據上論斷，應依刑事訴訟法第二百九十九條第一項前段、第三百零一條第一項，刑法
第二十八條、第二百六十七條、第二百六十六條第二項、第四十七條、第二條第一項
前段、修正後刑法第四十一條第一項前段、刑法第四十二條第二項、第三十八條第一
項第二款，罰金罰鍰提高標準條例第一條前段、第二條，判決如主文。
中       華       民       國      九十     年     四     月    十一    日
                                    臺灣臺中地方法院刑事第一庭
                                         法  官  吳  進  發
右正本證明與原本無異。
如不服本判決，應於判決送達後十日內向本院提出上訴狀，上訴於臺灣高等法院臺中
分院( 須附繕本 )。
                                          書記官
中       華       民       國      九十     年     四     月    十二    日
附錄論罪法條：
刑法第二百六十七條
以賭博為常業者，處二年以下有期徒刑，得併科一千元以下罰金。
刑法第二百六十六條第二項
當場賭博之器具與在賭檯或兌換籌碼處之財物，不問屬於犯人與否，沒收之。
附表：（九十年易字第一二四號）
一、小鋼珠機台一百六十台（均含投幣機）。
二、主機一台。
三、代幣七千四百八十五枚。
四、賭資現金三十九萬四千四百八十元。
五、寄珠卡十一本、寄珠卡七張、連續使用卡三百十九張、保留卡二十七。
六、錄影帶二十五捲。
七、監視器二十五台。
八、監視鏡頭九支。
九、回珠機二台。
十、研磨珠機一台、錄影機五台、點鈔機一台、數幣機一台、結珠單機一台。


司法院資訊處製作；財團法人民間司法改革基金會備份。
